sl-SI: Zdravje in lepota > Osebna nega > Kozmetika > Nega kože > Telesa masla in balzami: Balzami za telo; Telesa masla
cs: Zdraví a krása > Osobní péče > Kosmetika > Péče o pleť > Tělová másla a balzámy: Tělové balzámy; Tělová másla
ru: Красота и здоровье > Личная гигиена и уход за собой > Косметика > Уход за кожей > Масла и бальзамы для тела: Бальзамы для тела; Масла для тела
fr: Santé et beauté > Hygiène personnelle > Cosmétiques > Soin de la peau > Beurres et baumes corporels: Baumes pour le corps; Beurres corporels
nl: Gezondheid en persoonlijke verzorging > Persoonlijke verzorging > Cosmetica > Huidverzorging > Lichaamsboters en balsems: Lichaamsbalsems; Lichaamsboters
ko: 건강/미용 > 개인 미용/위생 용품 > 화장품 > 스킨 케어 > 바디 버터 & 밤: 바디밤; 바디 버터
fi: Terveys ja kauneus > Henkilökohtainen hygienia > Kosmetiikka > Ihonhoito > Vartalovoiteet ja -balsamit: Vartalobalsamit; Vartalovoiteet
da: Sundhed og skønhed > Personlig pleje > Kosmetik > Hudpleje > Body butters og balsamer: Kropsbalsamer; Body Butters
en: Health & Beauty > Personal Care > Cosmetics > Skin Care > Body Butters & Balms: Body Balms; Body Butters
th: สุขภาพและความงาม > ผลิตภัณฑ์ดูแลส่วนบุคคล > เครื่องสำอาง > การดูแลผิว > บอดี้บัตเตอร์และบาล์ม: บาล์มบำรุงผิวกาย; บอดี้บัตเตอร์
hu: Egészség és szépség > Személyes gondoskodás > Kozmetikumok > Bőrápolás > Testvajak és balzsamok: Testbalzsamok; Testvajak
vi: Sức khỏe và sắc đẹp > Sản phẩm chăm sóc cá nhân > Mỹ phẩm > Chăm sóc da > Bơ và sáp dưỡng thể: Sáp dưỡng thể; Bơ dưỡng thể
it: Salute e bellezza > Cura della persona > Cosmetici > Cura della pelle > Burri e balsami per il corpo: Balsami per il corpo; Burri per il corpo
nb: Skjønnhet og helse > Personlig pleie > Kosmetikk > Hudpleie > Kroppssmør og balsamer: Kroppsbalsamer; Kroppssmør
ja: 美容・健康 > 衛生日用品 > コスメ・スキンケア > スキンケア > ボディバター・バーム: ボディバーム; ボディバター
sv: Skönhet och hälsa > Personlig vård > Kosmetika > Hudvård > Bodybutter och balsam: Kroppsbalsam; Bodybutter
pt-BR: Saúde e beleza > Cuidados pessoais > Cosméticos > Cuidados com a pele > Manteigas e bálsamos corporais: Bálsamos corporais; Manteigas corporais
pl: Zdrowie i uroda > Higiena osobista > Kosmetyki > Pielęgnacja skóry > Masła i balsamy do ciała: Balsamy do ciała; Masła do ciała
de: Gesundheit & Schönheit > Körperpflege > Kosmetika > Hautpflege > Körperbutter & Balsame: Körperbalsame; Körperbutter
hr-HR: Zdravlje i ljepota > Osobna njega > Kozmetika > Njega kože > Maslaci i balzami za tijelo: Balzami za tijelo; Maslaci za tijelo
lt-LT: Sveikata ir grožis > Asmeninė priežiūra > Kosmetika > Odos priežiūra > Kūno sviestai ir balzamai: Kūno balzamai; Kūno sviestai
sk-SK: Zdravie a krása > Osobná starostlivosť > Kozmetika > Starostlivosť o pleť > Telové maslá a balzamy: Telové balzamy; Telové maslá
zh-TW: 保健與美容 > 個人保養 > 化妝品 > 皮膚護理 > 身體乳霜與護膚膏: 身體護膚膏; 身體乳霜
ro-RO: Sănătate și frumusețe > Îngrijire personală > Cosmetice > Îngrijirea pielii > Unt și balsam de corp: Balsam de corp; Untu de corp
zh-CN: 保健/美容/卫生/护理 > 个人护理 > 化妆品 > 皮肤护理 > 身体润肤霜和润肤膏: 身体润肤膏; 身体润肤霜
el: Υγεία & ομορφιά > Προσωπική φροντίδα > Καλλυντικά > Περιποίηση του δέρματος > Βούτυρα & Βάλσαμα σώματος: Βάλσαμα σώματος; Βούτυρα σώματος
bg-BG: Здраве и красота > Лична грижа > Козметика > Грижа за кожата > Масла и балсами за тяло: Балсами за тяло; Масла за тяло
es: Salud y belleza > Cuidado personal > Cosméticos > Cuidado de la piel > Mantecas y bálsamos corporales: Bálsamos corporales; Mantecas corporales
tr: Sağlık ve Güzellik > Kişisel Bakım > Kozmetik > Cilt Bakımı > Vücut Yağları ve Balsamları: Vücut Balsamları; Vücut Yağları
pt-PT: Saúde e beleza > Cuidado pessoal > Cosmética > Cuidado da pele > Manteigas e bálsamos corporais: Bálsamos corporais; Manteigas corporais